臺灣板橋地方法院刑事判決　　　　　　　　　　　　九十二年度交易字第六五一號
　　公　訴　人　臺灣板橋地方法院檢察署檢察官
　　被　　　告　乙○○
右列被告因過失傷害案件，經檢察官提起公訴（九十二年度偵字第一五五０五號），
本院依簡式審判程序判決如左：
    主  文
乙○○因過失傷害人，累犯，處有期徒刑肆月，如易科罰金，以參佰元折算壹日。
    事  實
一、乙○○前因竊盜、妨害自由等案件，經臺灣桃園地方法院定應執行刑九月，於民
    國八十七年六月二十三日因縮短刑期執行完畢；詎猶不知謹慎，於九十二年五月
    二日晚間六時五十六分許，駕駛車號８Ｎ－０４５１號自用小貨車，沿臺北縣土
    城市○○路往三峽方向行駛，行經上開路段金安街引道三峽往板橋方向約五百公
    尺處時，原應注意行經劃有分向限制線之路段，不得迴車，且應注意車前狀況，
    隨時採取必要之安全措施，而當時天候晴、光線為夜間有照明、路面乾燥無缺陷
    、無障礙物、視距良好，依乙○○之智識程度及當時情況，並無不能注意之情事
    ，乙○○竟疏於注意，即貿然迴轉至對向機車優先車道，因而撞及正行駛於該車
    道上、由甲○○騎乘之車號ＧＩＴ－８３６號重型機車，致甲○○人車倒地，受
    有右側臉骨粉碎性開放性骨折、右側橈骨骨折合併橈骨關節脫臼等傷害。
二、案經被害人甲○○訴由臺北縣政府警察局土城分局移送臺灣板橋地方法院檢察署
    檢察官偵查起訴；本院於準備程序進行中，被告乙○○就被訴事實為有罪之陳述
    ，經告知簡式審判程序之旨，並聽取公訴人、被告之意見後，本院合議庭裁定由
    受命法官獨任進行簡式審判程序。
    理  由
一、右揭犯罪事實，業據被告於本院準備程序、審理中自白不諱，核與被害人甲○○
    指述之情節相符，另經證人即被害人甲○○之父吳能泉於警詢中指述明確，並有
    道路交通事故調查報告表(一)(二)、現場圖、現場照片十八張、臺北縣政府警察局舉
    發違反道路交通管理事件通知單在卷可憑，足認被告上開自白與事實相符，堪予
    採信。按汽車行經劃有分向限制線之路段，不得迴車，且汽車駕駛人應注意車前
    狀況，隨時採取必要之安全措施，道路交通安全規則第一百零六條第二款及第九
    十四條第三項分別定有明文；又所謂「分向限制線」，係用以劃分路面成雙向車
    道，禁止車輛跨越行駛，並不得迴轉，其標線為雙黃實線，除交岔路口或允許車
    輛迴轉路段外，均整段劃設之，道路設有中央分向島者，得加繪本標線，其方式
    為以單黃實線分別劃設於分向島之兩側，道路交通標誌標線號誌設置規則第一百
    六十五條復有明定。查上揭臺北縣土城市○○路○○街引道處，劃有雙黃實線，
    有現場照片、現場圖在卷可稽，自屬不得迴車之路段，被告駕車當應遵守上述規
    定，小心從事。而依卷附交通事故調查報告表之記載，本件肇事當時天候晴、光
    線為夜間有照明、路面乾燥無缺陷、無障礙物、視距良好，依乙○○之智識程度
    及當時情況，並無不能注意之情事，被告竟貿然違規迴轉至對向機車優先車道，
    其駕車行為自有過失，甚為明確。再查上揭路段行車速限為時速五十公里，業據
    交通事故調查報告表記載明確，告訴人甲○○以時速四、五十公里之速度行駛於
    機車優先車道上，自難認有何過失可言，被告辯稱：對方車速應該很快，其對事
    故發生亦有過失云云，顯係卸責之詞，並非可採。又告訴人甲○○因本件車禍而
    受有右側臉骨粉碎性開放性骨折、右側橈骨骨折合併橈骨關節脫臼之傷害乙節，
    復有亞東紀念醫院診斷證明書一紙在卷可憑，是告訴人甲○○所受上開傷勢，與
    被告之過失行為間，具有相當因果關係。綜上所述，本案事證明確，被告犯行堪
    予認定，應依法論科。
二、核被告所為，係犯刑法第二百八十四條第一項前段之過失傷害罪。被告前因竊盜
    、妨害自由等案件，經臺灣桃園地方法院定應執行刑九月，於八十七年六月二十
    三日因縮短刑期執行完畢，其受有期徒刑之執行完畢，五年內再犯本件有期徒刑
    以上之罪，為累犯，應依法加重其刑。被告於肇事後，雖留在現場向前來處理之
    員警承認肇事，有臺北縣政府警察局偵辦交通事故案件涉嫌人是否自首調查表一
    紙在卷供參。惟按自首者，係行為人自行申告自己尚未被發覺之犯罪行為，而自
    願接受法院之裁判，是自首之要件，除行為人所申告之內容需為自己所犯之罪，
    及申告之時機為刑事追訴機關發覺犯罪前申告之外，尚須行為人申告後必須自動
    接受裁判，否則雖有自願接受裁判之意思表示，但事後復拒不到案，或逃逸無蹤
    ，則此行為人顯無悔罪投誠之意，而與自首之本旨不符，不能成立自首，最高法
    院著有九十三年度臺上字第五五０號判決可資參照。經查被告雖於肇事後留在現
    場，向前來處理之員警承認肇事，然其於偵查、本院準備程序進行中經傳喚均未
    到庭，本院依法拘提亦無結果，顯已逃匿；嗣經本院於九十三年三月八日發布通
    緝後，始於同年月二十二日為警緝獲到案，有臺灣板橋地方法院檢察署及本院歷
    次送達證書、本院拘票、通緝書、撤銷通緝書等件在卷可佐，揆諸上揭最高法院
    判決意旨，自難認被告有自願接受裁判之意，與自首之要件不合，被告無從獲得
    減輕其刑之寬典，附此敘明。爰審酌被告犯罪之動機、目的、手段，被害人所受
    之傷害為右側臉骨粉碎性開放性骨折、右側橈骨骨折合併橈骨關節脫臼，傷勢不
    輕，且被告迄今未能與被害人達成和解，賠償被害人所受損失等一切情狀，量處
    如主文所示之刑，並諭知易科罰金之折算標準，以示懲儆。
據上論斷，應依刑事訴訟法第二百七十三條之一第一項、第二百九十九條第一項前段
，刑法第二百八十四條第一項前段、第四十七條、第四十一條第一項前段，罰金罰鍰
提高標準條例第一條前段、第二條，判決如主文。
本案由檢察官馬凱蕙提起公訴，經檢察官張云綺到庭執行職務。
中　　　華　　　民　　　國　　九十三　　年　　　四　　　月　　二十九　　日
                                臺灣板橋地方法院交通法庭
                                    法  官  劉元斐
右正本證明與原本無異。
如不服本判決，非對刑事判決上訴時，不得上訴，並應於送達後十日內向本院提出上
訴狀
                                          書記官    郭玉芬
中　　　華　　　民　　　國　　九十三　　年　　　五　　　月　　　三　　　日
附錄本案論罪科刑所引法條：
刑法第二百八十四條第一項：
因過失傷害人者，處六月以下有期徒刑、拘役或五百元以下罰金，致重傷者，處一年
以下有期徒刑、拘役或五百元以下罰金。
